【裁判字號】    98,抗,2021
【裁判日期】    981225
【裁判案由】    確定訴訟費用額
【裁判全文】
臺灣高等法院民事裁定                  98年度抗字第2021號
抗  告  人  乙○○    新竹市○.
上列抗告人因與相對人甲○○間確定訴訟費用額事件，對於中華
民國98年10月27日臺灣士林地方法院98年度聲字第1203號所為裁
定提起抗告，本院裁定如下：
    主  文
抗告駁回。
抗告費用由抗告人負擔。
    理  由
一、原裁定意旨略以：「聲請人(即相對人)與相對人(即抗告人)
    間之確認本票債權不存在等事件，業經本院97年度訴字第
    661號、臺灣高等法院97年度上易字第890號判決確定，其第
    一審訴訟費用由相對人負擔81％，餘由聲請人負擔；第二審
    訴訟費用則由相對人負擔。經本院調卷審查後，確定相對人
    應賠償聲請人之訴訟費用額為新台幣(下同)8,761元，並依
    民事訴訟法第91條第3項規定，加給自裁定送達翌日起至清
    償日止，按法定利率即年息5％計算之利息。」等語。
二、抗告意旨略以：兩造間確認本票債權不存在等事件，抗告人
    迄今仍未收到判決確定證明書，且抗告人就此案件亦已提起
    再審，現由鈞院審理中。該案件之一、二審判決顯有矛盾之
    處，一審法官無視民法第345條規定，竟將買賣契約視為預
    約，判抗告人敗訴；二審法官駁斥一審法官之見解，卻濫用
    合意解除之法律條文，逕稱抗告人同意相對人解除合約，判
    抗告人敗訴，實難甘服等語。爰求：原裁定廢棄。
三、按「法院未於訴訟費用之裁判確定其費用額者，第一審受訴
    法院於該裁判有執行力後，應依聲請並得依職權以裁定確定
    之。」民事訴訟法第91條第1項定有明文。 惟此項裁定程序
    ，僅在審究債權人所開列之費用項目，是否為訴訟費用之範
    圍，已否提出證據證明，然後確定應負擔訴訟費用者，應賠
    償他造之數額若干。至訴訟費用如何負擔，或其負擔之比例
    如何，均應依命負擔訴訟費用之確定裁判主文定之，不得於
    本程序再次審究。
四、經查，抗告人與相對人間確認本票債權不存在等事件，經原
    法院97年度訴字第661號、本院97年度上易字第890號判決確
    定，其第一審訴訟費用由抗告人負擔81％，餘由相對人負擔
    ，第二審訴訟費用則由抗告人負擔，此有判決書附於原法院
    卷可稽。而相對人於該案支出第一審裁判費用為11,197元，
    證人旅費共1,622元係由抗告人預納，此有繳費收據附於原
    法院卷可憑，故抗告人應賠償相對人之訴訟費用為8,761元(
    計算式：﹝11,197＋1,622﹞×81％－1,622＝8,761元，元
    以下四捨五入)。原裁定以此計算抗告人應賠償相對人之訴
    訟費用額如原裁定主文所示，經核並無違誤。抗告意旨稱：
    該案承審法官執錯誤法律見解逕判抗告人敗訴云云，乃屬訴
    訟中實體事項之審理問題，核諸上開說明，非本件確定訴訟
    費用裁定程序所得審究。抗告意旨猶執前詞指摘原裁定不當
    ，求予廢棄，為無理由，應予駁回。
五、據上論結，本件抗告為無理由，爰裁定如主文。
中    華    民    國    98    年    12    月    25    日
                    民事第十三庭
                        審判長法  官  蕭艿菁
                              法  官  周舒雁
                              法  官  陳姿岑
正本係照原本作成。
不得抗告。
中    華    民    國    98    年    12    月    28    日
                              書記官  黃慶霽

司法院資訊處製作；財團法人民間司法改革基金會備份。
